# 应付票据保证金与应付票据能否净额结算

提问人：sisiminglei 时间：2019-08-02 18:33:23
陈版您好向您请教一个问题 我们公司以 100% 保证金向银行申请开具了一年期银行承兑汇票计划与银行签订抵消协议 将保证金与银行承兑汇票抵消 我们研究了一下准则有法定抵消权并计划净额结算是可以净额列示的请问在这种情况下半年报是否可以将货币资金与应付票据抵消净额列示？

回答人：chenyiwei
一般理解不可以。主要考虑：
1 、《企业会计准则第 37 号——金融工具列报（ 2017 年修订）》第三十三条规定“无追索权金融负债与作为其担保物的金融资产或其他资产” 不得抵销列报。
2 、截至 2019 年 6 月 30 日，尚未签订抵销协议，故不存在随时可行使的无条件抵销权。